臺灣嘉義地方法院刑事判決　　　　　　　 96年度易字第427號
公　訴　人　臺灣嘉義地方法院檢察署檢察官
被　　　告　戊○○
　　　　　　丁○○
　　　　　　甲○○
上列被告等因竊盜案件，經檢察官提起公訴（九十六年度偵字第
四三六二號），被告於準備程序中就被訴事實為有罪之陳述，經
本院裁定由受命法官獨任進行簡式審判程序，判決如下：
    主      文
戊○○、丁○○、甲○○犯如附表所示之罪，各處如附表所示之
刑。戊○○應執行有期徒刑壹年肆月；丁○○應執行有期徒刑壹
年；甲○○應執行有期徒刑壹年貳月。扣案之乙炔切割器壹組、
乙炔鋼瓶貳瓶及鐵撬壹支均沒收。
   事實及理由
一、本案犯罪事實及證據均引用檢察官起訴書（如附件）之記載
    ，另起訴書附表一編號一、二號竊得財物欄關於抽水馬達之
    記載均應予刪除（業經檢察官當庭更正），犯罪事實欄並補
    充「起訴書附表一編號一號失竊財物損失合計約新臺幣十一
    萬元、起訴書附表一編號二號失竊財物損失合計約新臺幣八
    萬元」，證據欄並補充「被告戊○○、丁○○、甲○○於本
    院之自白、證人即被害人乙○○於本院之證述、被害人丙○○之電話紀錄查詢表、扣案乙炔切割器一組、乙炔鋼瓶二瓶
    及鐵撬一支之照片」。
二、本件係經被告戊○○、丁○○、甲○○於準備程序當庭表示
    認罪，而經本院裁定以簡式審判程序加以審理，則依據刑事
    訴訟法第二百七十三條之二、同法第一百五十九條第二項之
    規定，不適用傳聞法則有關限制證據能力之相關規定。
三、按刑法三百二十一條第一項第三款之攜帶兇器竊盜罪，係以
    行為人攜帶兇器竊盜為其加重條件，此所謂兇器，其種類並
    無限制，凡客觀上足對人之生命、身體、安全構成威脅，具
    有危險性之兇器均屬之，且祇須行竊時攜帶此種具有危險性
    之兇器為已足，並不以攜帶之初有行兇之意圖為必要（最高
    法院七十九年臺上字第五二五三號判例參照）。被告戊○○
    、丁○○、甲○○既係以所攜帶之乙炔切割器一組、乙炔鋼
    瓶二瓶、鐵撬一支，切割竊取馬達基座、水管及制水閥，依
    一般社會觀念足以致人死傷，自均屬兇器無訛。被告三人於
    起訴書附表一編號一、二號所載時、地，竊取被害人之財物
    ，核其所為均係犯刑法第三百二十一條第一項第三款、第四
    款之結夥三人以上攜帶兇器竊盜罪。被告三人上開竊盜犯行
    ，有犯意之聯絡與行為之分擔，皆為共同正犯。被告三人所
    犯上開二罪，行為獨立，犯意各別，自應予分論併罰。查被
    告甲○○前因違反家庭暴力防治法案件，經臺灣臺南地方法
    院於九十二年三月三十一日以九十一年度營簡字第六○四號
    判決判處有期徒刑四月，如易科罰金，以銀元三百元折算一
    日，緩刑二年確定，嗣於緩刑期間內，復因竊盜案件，經臺
    灣臺南地方法院於九十三年九月九日以九十三年度簡字第二
    ○○一號判決判處有期徒刑三月，如易科罰金，以銀元三百
    元折算一日確定，並經本院以九十三年度撤緩字第八三號裁
    定撤銷上開緩刑，上開違反家庭暴力防治法及竊盜案件，分
    別於九十四年二月二十五日及九十三年十一月九日易科罰金
    執行完畢，有臺灣高等法院被告前案紀錄表在卷可稽，其受
    徒刑之執行完畢，五年以內故意再犯本件有期徒刑以上如附
    表編號一、二號所示之罪，均為累犯，均應依刑法第四十七
    條第一項之規定加重其刑。爰審酌被告戊○○係國中肄業之
    智識程度、丁○○係國中肄業之智識程度、甲○○係高職畢
    業之智識程度，三人均正值壯年，肢體健全，不思勞動獲取
    報酬，結夥三人攜帶兇器行竊之犯罪手段，犯罪行為之分工
    程度，造成被害人之損害，犯罪後尚知坦承犯行，惟未賠償
    被害人等一切情狀，分別量處如主文所示之刑，並定其應執
    行之刑，以資懲儆。公訴人雖就被告戊○○、丁○○、甲○○犯行分別具體求刑有期徒刑一年八月、一年六月及一年六
    月，然本院斟酌其具體犯罪情節及上述各情，認求刑部分尚
    屬過重，爰於上開求刑範圍內，予以斟酌，而認應處以主文
    所示之刑度為妥適，併此敘明。另扣案之乙炔切割器一組、
    乙炔鋼瓶二瓶及鐵撬一支為被告戊○○所有，係供犯本案竊
    盜罪所用之物，業據被告戊○○於本院供承在卷（見本院卷
    第八○頁），併依刑法第三十八條第一項第二款之規定宣告
    沒收。
四、依刑事訴訟法第二百八十四條之一、第二百七十三條之一第
    一項、第二百九十九條第一項前段、第三百十條之二、第四
    百五十四條第二項，刑法第二十八條、第三百二十一條第一
    項第三款、第四款、第四十七條第一項、第五十一條第五款
    、第三十八條第一項第二款，判決如主文。
本案經檢察官陳志川到庭執行職務。
中　　華　　民　　國　九十六　年　  七  　月  三十一　日
                  刑事第三庭    法　官　鄭雅文
以上正本證明與原本無異。
如不服本判決，應於判決送達後十日內，向本院提出上訴狀。
中　　華　　民　　國　九十六　年　  七  　月  三十一　日
                              　書記官　鄭翔元
附錄論罪科刑法條：
刑法第三百二十一條
犯竊盜罪而有左列情形之一者，處六月以上、五年以下有期徒刑
：
一、於夜間侵入住宅或有人居住之建築物、船艦或隱匿其內而犯
    之者。
二、毀越門扇、牆垣或其他安全設備而犯之者。
三、攜帶兇器而犯之者。
四、結夥三人以上而犯之者。
五、乘火災、水災或其他災害之際而犯之者。
六、在車站或埠頭而犯之者。
前項之未遂犯罰之。
附表：
┌──┬───┬───────────┬───────┬──────────┬────────────────┐
│編號│被  告│犯    罪    時    間  │被    害    人│罪                名│宣             告             刑│
├──┼───┼───────────┼───────┼──────────┼────────────────┤
│一  │戊○○│九十六年五月二十二日下│臺灣糖業股份有│結夥三人以上攜帶兇器│有期徒刑九月，扣案之乙炔切割器一│
│    │      │午二時許              │限公司善化糖廠│竊盜                │組、乙炔鋼瓶二瓶及鐵撬一支均沒收│
│    │      │                      │岸內原料課東後│                    │。                              │
│    ├───┤                      │寮農場        ├──────────┼────────────────┤
│    │丁○○│                      │              │結夥三人以上攜帶兇器│有期徒刑七月，扣案之乙炔切割器一│
│    │      │                      │              │竊盜                │組、乙炔鋼瓶二瓶及鐵撬一支均沒收│
│    │      │                      │              │                    │。                              │
│    ├───┤                      │              ├──────────┼────────────────┤
│    │甲○○│                      │              │結夥三人以上攜帶兇器│有期徒刑八月，扣案之乙炔切割器一│
│    │      │                      │              │竊盜，累犯          │組、乙炔鋼瓶二瓶及鐵撬一支均沒收│
│    │      │                      │              │                    │。                              │
├──┼───┼───────────┼───────┼──────────┼────────────────┤
│二  │戊○○│九十六年五月二十三日下│臺灣糖業股份有│結夥三人以上攜帶兇器│有期徒刑九月，扣案之乙炔切割器一│
│    │      │午二時許              │限公司善化糖廠│竊盜                │組、乙炔鋼瓶二瓶及鐵撬一支均沒收│
│    │      │                      │岸內原料課新庄│                    │。                              │
│    ├───┤                      │農場          ├──────────┼────────────────┤
│    │丁○○│                      │              │結夥三人以上攜帶兇器│有期徒刑七月，扣案之乙炔切割器一│
│    │      │                      │              │竊盜                │組、乙炔鋼瓶二瓶及鐵撬一支均沒收│
│    │      │                      │              │                    │。                              │
│    ├───┤                      │              ├──────────┼────────────────┤
│    │甲○○│                      │              │結夥三人以上攜帶兇器│有期徒刑八月，扣案之乙炔切割器一│
│    │      │                      │              │竊盜，累犯          │組、乙炔鋼瓶二瓶及鐵撬一支均沒收│
│    │      │                      │              │                    │。                              │
└──┴───┴───────────┴───────┴──────────┴────────────────┘
